# CAS37第 20 条的理解

提问人：zhs7403 时间：2016-03-12 20:23:51
如果a控制一个合伙企业，那个我理解按照CAS37第 20 条的规定，合并中对于其他GP/LP应该都是作为负债处理；而在合伙企业自身报表如果满足第 17 条的规定，则GP可以作为少数股权，而LP则还是作为负债，该理解是否正确？

回答人：chenyiwei
1 、合并报表层面，对不属于本企业的合伙权益（包括其他GP和LP）均作为负债列报。 2 、在该主体的个别报表层面，是把各类合伙人权益中最劣后的这一类权益视作权益，其他合伙人权益列报为负债。